臺灣南投地方法院民事簡易裁定
111年度投簡聲字第7號
聲  請  人  吳永展  
相  對  人  富邦資產管理股份有限公司



法定代理人  洪主民  
上列當事人間聲請停止強制執行事件，本院裁定如下：
    主  文
聲請駁回。
    理  由
一、聲請意旨略以：相對人向本院所聲請之111年度司執字第264
    3號損害賠償強制執行（下稱系爭強制執行）事件，已經聲
    請人向本院提起債務人異議之訴，經本院以111年度投簡字
    第133號（下稱系爭異議之訴）受理在案，系爭執行事件一
    旦執行，勢難回復原狀，爰請准裁定系爭強制執行事件於系
    爭債務人異議之訴事件判決確定前停止執行等語。
二、按為免執行程序長期延宕，有損債權人之權益，強制執行法
    第18條第1項規定明示以不停止執行為原則；而同條第2項所
    以例外規定得停止執行，係因回復原狀等訴訟如果勝訴確定
    ，據以強制執行之執行名義將失其效力，為避免債務人或第
    三人發生難以回復之損害，故於受訴法院認有必要時，得裁
    定停止執行。倘受訴法院認無必要，僅因債務人或第三人聲
    明願供擔保，亦須裁定停止執行，無異許可債務人或第三人
    僅憑一己之意思，即可達到停止執行之目的，不僅與該條所
    定原則上不停止執行之立法意旨有違，且無法防止債務人或
    第三人濫行訴訟以拖延執行。是應認縱債務人聲明願供擔保
    ，仍須受訴法院認有必要者，始得裁定停止執行。又所謂必
    要情形，由法院依職權裁量定之，法院為此決定時，應就強
    制執行法第18條第2項所列訴訟在法律上是否不合法、當事
    人不適格、顯無理由，以及如不停止執行，將來是否難於回
    復執行前之狀態，及倘予停止執行，是否無法防止債務人濫
    行訴訟以拖延執行，致債權人之權利無法迅速實現等各種情
    形予以斟酌，以資平衡兼顧債務人及債權人雙方之利益。於
    債務人聲明願供擔保時，亦然。非謂債務人以提起強制執行
    法第十八條第二項所列訴訟為由，且聲明願供擔保而聲請停
    止強制執行程序時，法院須一律予以准許（最高法院101年
    度台抗字第787號、99年度台抗字第973號裁定意旨參照）。
三、經查，相對人係以本院107年度司執字第1505號債權憑證（
    下稱系爭債權憑證）為執行名義，向本院聲請對聲請人為強
    制執行，經本院以系爭強制執行事件受理在案，且聲請人已
    對相對人提起系爭異議之訴，系爭強制執行事件之執行程序
    尚未終結等情，固經本院依職權核閱系爭強制執行事件及系
    爭異議之訴事件全卷無誤。惟強制執行程序以不停止執行為
    原則，停止執行為例外，聲請人於停止執行之聲請狀上，雖
    稱本件債權已罹於時效而提出抗辯，並聲請停止執行等詞，
    然未記載任何有需停止執行之內容，且相對人所主張者屬金
    錢債權，並無難以回復之情狀，另聲請人亦未說明對系爭強
    制執行程序對聲請人而言有何難以回復原狀之情形。依上開
    說明，聲請人以提起債務人異議之訴為由，聲請停止系爭強
    制執行事件之強制執行程序，並無准其聲請裁定停止之必要
    ，應予駁回。
中　　華　　民　　國　　111 　年　　3 　　月　　28　　日
                  南投簡易庭  法  官  鄭煜霖
以上為正本係照原本作成。
如不服本裁定，應於送達後十日內，向本院提出抗告狀並表明抗
告理由，如於本裁定宣示後送達前提起抗告者，應於裁定送達後
十日內補提抗告理由書（須附繕本），並繳納抗告費新臺幣一千
元。　
中　　華　　民　　國　　111 　年　　3 　　月　　28　　日
      　　　　　　　　　　　　書記官  洪妍汝